# 请教报告附注中，会计利润与所得税费用调整过程

提问人：xiaoge88 时间：2016-11-09 09:06:09
母公司（甲）本年向子公司（乙）出售了 1000 万元的商品，结转成本 800 万元，母公司所得税适用税率为25%；子公司除了该笔购进业务外没有其他业务，子公司适用税率为15%。请问合并报告附注中会计利润与所得税费用调整过程应该怎么填？

回答人：chenyiwei
合并报表层面确认所得税费用 20 （其中当期所得税费用 50 ，递延所得税费用－ 30 ）。在该调节表中，该 20 填写在“母子公司适用不同税率的影响”一行内。

提问人：zhs7403 时间：2016-11-09 13:54:02
陈老师,如果税率相同,那么递延所得税费用也是-50,这时候如何填写?我理解既影响利润也影响所得税,对吗?

回答人：chenyiwei
如果税率相同，则当期所得税费用 50 ，递延所得税费用－ 50 ，合计 0 ，此时会计利润也是 0 ，就不存在调节事项了。